【裁判字號】    98,上訴,138
【裁判日期】    980525
【裁判案由】    違反野生動物保育法等
【裁判全文】
臺灣高等法院花蓮分院刑事判決         98年度上訴字第138號
上  訴  人
即  被  告  乙○○
上  訴  人
即  被  告  甲○○
上列上訴人因侵占案件，不服臺灣臺東地方法院97年度訴字第31
6號中華民國98年3月27日第一審判決（起訴案號：臺灣臺東地方
法院檢察署97年度偵字第1253號），提起上訴，本院判決如下：
    主  文
上訴駁回。
    理  由
一、依刑事訴訟法第350條、第361條、第362條、第367條規定，
    不服地方法院之第1審判決而上訴者，須提出上訴書狀，並
    應敘述具體理由，為上訴必備之程式；其所提出之上訴書狀
    並未敘述上訴理由，或僅曾以言詞陳述上訴理由者，均應於
    上訴期間屆滿後20日內補提理由書於第1審法院。第1審法院
    經形式審查，認逾期未補提上訴理由者，應定期間先命補正
    ；逾期未補正者，為上訴不合法律上之程式，應以裁定駁回
    。倘已提出上訴理由，但所提非屬具體理由者，則由第2審
    法院以上訴不合法律上之程式，判決駁回。而所謂具體理由
    ，必係依據卷內既有訴訟資料或提出新事證，指摘或表明第
    一審判決有何採證認事、用法或量刑等足以影響判決本旨之
    不當或違法，而構成應予撤銷之具體事由，始克當之（例如
    ：依憑證據法則具體指出所採證據何以不具證據能力，或依
    憑卷證資料，明確指出所為證據證明力之判斷如何違背經驗
    、論理法則）；倘僅泛言原判決認定事實錯誤、違背法令、
    量刑失之過重或輕縱，而未依上揭意旨指出具體事由，或形
    式上雖已指出具體事由，然該事由縱使屬實，亦不足以認為
    原判決有何不當或違法者（例如：對不具有調查必要性之證
    據，法院未依聲請調查亦未說明理由，或援用證據不當，但
    除去該證據仍應為同一事實之認定），皆難謂係具體理由，
    俾與第2審上訴制度在請求第2審法院撤銷、變更第1審不當
    或違法之判決，以實現個案救濟之立法目的相契合，並節制
    濫行上訴（最高法院著有97年度台上字第892號判決可參）
    。
二、本案檢察官起訴上訴人即共同被告乙○○、溫俊成與分別與
    共同被告林鳳鳴、張慶（以上2人未上訴）犯有結夥3人以
    上攜帶兇器竊盜罪。原審因而依刑法第321條第1項第3款、
    第4款，各處乙○○有期徒刑1年2月、1年，定應執行刑有期
    徒刑2年，溫俊成有期徒刑1年2月。上訴人不服，以上訴人
    不知林鳳鳴、張慶是在竊盜財物，上訴人僅因應要求協助
    搬運物品，並於事後收受報酬而已，且上訴人深感悔悟，目
    前均有正常工作，並不會再犯為理由，提起上訴。
三、本院經查：上訴人乙○○於本案偵查中已坦承分別與林鳳鳴
    2人攜帶兇器偷竊電纜線，及與溫俊成、林鳳鳴、張慶結
    夥4人偷竊電纜線，並於原審坦承上開犯行；上訴人溫俊成
    於本案偵查中亦坦承與乙○○、林鳳鳴、張慶結夥4人偷
    竊電纜線，且於原審坦承上開犯行 (見偵查卷第20頁、原審
    卷第49、92、12頁)。而溫俊成、乙○○分別在97年間因為
    贓物罪，各遭經判處有期徒刑3月，入監服刑，有臺灣高等
    法院被告前案紀錄表附卷可稽。是則，上訴人2人上訴意旨
    稱渠等不知林鳳鳴、張慶欲竊盜財物，僅因渠等要求協助
    搬運物品云云，顯不可採，為無理由。復且上訴人亦未提出
    新事證，指摘或表明第1審判決有何採證認事，足以影響判
    決本旨之不當或違法，而構成應予撤銷之具體事由。故依前
    開最高法院判決意旨，上訴人前揭上訴理由自非屬得上訴第
    2審之具體理由。從而，揆諸上開說明，本件上訴不合法律
    上之程式，且無從命補正，應予駁回，並不經言詞辯論為之
    。
三、依刑事訴訟法第367條前段、第372條，判決如主文。
中    華    民    國    98    年    5    月    25    日
                     刑事庭審判長法  官  何方興
                                 法  官  林碧玲
                                 法  官  賴淳良
以上正本證明與原本無異。
本件不得上訴。
中    華    民    國    98    年    5     月    25    日
                                 書記官  邱廣譽


司法院資訊處製作；財團法人民間司法改革基金會備份。
